【裁判字號】    90,易,248
【裁判日期】    900501
【裁判案由】    毒品危害防制條例
【裁判全文】
臺灣桃園地方法院刑事判決                            九十年度易字第二四八號
    公  訴  人  臺灣桃園地方法院檢察署檢察官
    被      告  甲○○
右列被告因違反毒品危害防制條例案件，經檢察官提起公訴（九十年度毒偵緝字第八
號），本院判決如左：
    主  文
甲○○施用第二級毒品，累犯，處有期徒刑陸月，如易科罰金，以參佰元折算壹日。
        犯罪事實
一、甲○○前曾於民國八十四年間因違反麻醉藥品管理條例案件，經本院判處有期徒
    刑五月確定，於八十五年二月十六日易科罰金執行完畢；復於八十七年六月間，
    因施用第二級毒品案件，經本院以八十七年度毒聲字第四四四號裁定送觀察、勒
    戒後，認無繼續施用毒品之傾向，經臺灣桃園地方法院檢察署檢察官於八十七年
    七月八日以八十八年度偵字第一九二０號、第一九七六號、第九六八五號為不起
    訴處分確定；詎仍未戒除毒癮，又於八十七年八月間，再因施用第二級毒品案件
    ，經本院以八十七年度毒聲字第一九三七號裁定送觀察、勒戒後，認無繼續施用
    毒品之傾向，經臺灣桃園地方法院檢察署檢察官於八十七年十月九日以八十七年
    度偵字第一三０一四號為不起訴處分確定。竟猶不知悛悔，於八十八年十一月三
    十日，在桃園縣新屋鄉啟文國小附近池塘非法施用第二級毒品安非他命，經警於
    八十八年十二月二日通知其至桃園縣警察局楊梅分局報到，採集尿液送驗呈安非
    他命陽性反應，由臺灣桃園地方法院檢察署檢察官聲請本院以八十九年度毒聲字
    第六四四六號裁定令入戒治處所施以強制戒治。
二、案經桃園縣警察局楊梅分局報請臺灣桃園地方法院檢察署檢察官偵查起訴。
        理  由
一、訊據被告甲○○固坦承於八十八年十二月二日採尿前二日（即八十八年十一月三
    十日），在桃園縣新屋鄉啟文國小附近池塘非法施用第二級毒品安非他命之事實
    ，惟矢口否認有三犯施用第二級毒品之犯行，辯稱：伊於八十七年八月間並無施
    用第二級毒品，該次所採尿液送驗並未呈安非他命之陽性反應，警員亦僅搜獲空
    袋，伊卻仍依二犯遭裁定送觀察勒戒處所施以觀察、勒戒云云。惟經查，本院調
    閱臺灣桃園地方法院檢察署八十七年度偵字第一三０一四號卷查核，被告非但於
    八十七年八月二十八日經警於其住處房內搜獲吸食器乙組、玻璃管乙支、內有殘
    餘安非他命之塑膠袋四個、內有殘餘安非他命之保濟丸二瓶；且其於當日為警所
    採集尿液經送驗亦呈安非他命之陽性反應之事實，有搜索扣押證明筆錄、桃園縣
    衛生局不法藥物尿液檢定書附卷可稽，被告前揭所辯自不足採。次查，被告業自
    白於八十八年十二月二日採尿前二日非法施用第二級毒品安非他命之事實，且其
    於斯日經警採集尿液送鑑結果，亦呈安非他命之陽性反應乙節，有桃園縣警察局
    楊梅分局列管毒品人口尿液檢體採集送驗表、臺灣檢驗科技股份有限公司濫用藥
    物尿液檢定報告各乙紙附卷可稽，足證被告之自白與事實相符。又被告於八十七
    年六月間，因施用第二級毒品案件，經本院以八十七年度毒聲字第四四四號裁定
    送觀察、勒戒後，認無繼續施用毒品之傾向，經臺灣桃園地方法院檢察署檢察官
    於八十七年七月八日以八十八年度偵字第一九二０號、第一九七六號、第九六八
    五號為不起訴處分確定；又於八十七年八月間，再因施用第二級毒品案件，經本
    院以八十七年度毒聲字第一九三七號裁定送觀察、勒戒後，認無繼續施用毒品之
傾向，經臺灣桃園地方法院檢察署檢察官於八十七年十月九日以八十七年度偵字
    第一三０一四號為不起訴處分確定之事實，有前開不起訴處分書二份、臺灣高等
    法院被告全國前案紀錄在卷可稽。被告因此次再因三犯施用第二級毒品，業經本
    院以八十九年度毒聲字第六四四六號裁定，令入戒治處所，施以強制戒治一年
      ，亦有前開裁定附卷足憑，綜上所述，本案事證明確，被告犯行堪予認定。
二、核被告甲○○所為，係犯毒品危害防制條例第十條第二項之施用第二級毒品罪。
    被告持有第二級毒品安非他命之低度行為應為施用之高度行為所吸收，不另論罪
    。末查，被告前曾於八十四年間因違反麻醉藥品管理條例案件，經本院判處有期
    徒刑五月確定，於八十五年二月十六日易科罰金執行完畢之事實，有臺灣高等法
    院被告全國前案紀錄表在卷可按，其受有期徒刑之執行完畢後，於五年內再犯本
    件有期徒刑以上之罪，為累犯，應依刑法第四十七條之規定加重其刑。爰審酌被
    告犯罪之動機、目的、方法及其前有多次施用具成癮性毒品之犯行，經二度觀察
    、勒戒後，復仍再施用毒品，戕害己身，顯見戒毒意志不堅，無悔改之意及其犯
    後坦承犯行之態度等一切情狀，量處如主文所示之刑，以資懲儆。本件被告行為
    後，刑法第四十一條於九十年一月十日經修正公布，並於同年月十二日生效，易
    科罰金之適用範圍擴大為最重本刑五年以下有期徒刑之罪，並明定併合處罰之數
    罪，如各罪均得易科罰金者，其應執行之刑逾六月時，亦得適用之。是被告犯罪
    後法律已有變更，雖本案被告所犯罪名，依修正前刑法第四十一條之規定，原得
    易科罰金，惟該法條既修正如上，仍屬法律變更，依刑法第二條第一項前段之規
    定，自應適用裁判時之法律即修正後之刑法第四十一條，本院自應就前揭宣告之
    刑諭知易科罰金之折算標準。
據上論斷，應依刑事訴訟法第二百九十九條第一項前段，毒品危害防制條例第十條第
二項、第二十條第三項前段、刑法第十一條前段、第二條第一項前段、第四十七條、
修正後第四十一條第一項前段、罰金罰鍰提高標準條例第二條，判決如主文。
本案經檢察官張春暉到庭執行職務。
中      華      民      國      九十    年      五      月      一      日
                                臺灣桃園地方法院刑事第六庭
                                    法  官  林  曉  芳
右正本證明與原本無異。
如不服本判決，應於判決送達後十日內向本院提出上訴狀( 應附繕本 )，上訴於臺灣
高等法院。
                                    書記官  巫  孟  蓉
中      華      民      國      九十    年      五      月      一      日
附論罪科刑依據之法條：
毒品危害防制條例第十條
施用第一級毒品者，處六月以上五年以下有期徒刑。
施用第二級毒品者，處三年以下有期徒刑。


司法院資訊處製作；財團法人民間司法改革基金會備份。
